【裁判字號】    97,訴,590
【裁判日期】    971204
【裁判案由】    公共危險
【裁判全文】
臺灣宜蘭地方法院刑事判決               97年度訴字第590號
公  訴  人  臺灣宜蘭地方法院檢察署檢察官
被      告  乙○○
上列被告因公共危險案件，經檢察官提起公訴（97年度偵字第37
77號），被告於本院準備程序中為有罪之陳述，經告以簡式審判
程序之旨，並聽取當事人意見後，由合議庭評議裁定由受命法官
獨任行簡式審判程序，判決如下：
    主       文
乙○○放火燒燬他人所有之柴堆，致生公共危險，處有期徒刑陸
月。
    犯 罪 事 實
一、乙○○因向父親甲○○索取金錢未果而心情不佳，竟於民國
    97年9月27日晚間，在其位於宜蘭縣礁溪鄉○○路29之8號住
    處飲酒後，基於燒燬他人所有物之犯意，拿取住家後方洗衣
    機旁之汽油、柴油及神明廳抽屜內之噴燈，於是日晚間7 時
    10分許，將汽油、柴油潑灑在置於前開住處外圍牆旁甲○○
    所有之木柴堆上，並以噴燈引燃火勢，燒燬該柴堆之一部，
    致生公共危險，嗣鄰人胡金發察覺後報警處理，始查知上情
    。
二、案經甲○○訴由宜蘭縣政府警察局礁溪分局報請臺灣宜蘭地
    方法院檢察署檢察官偵查起訴
    理       由
一、上開犯罪事實業據被告乙○○坦承不諱，核與證人甲○○、
    胡金發所述情節大致相符，復有刑案現場照片14張、宜蘭縣
    政府消防局97年10月23日宜消調字第0970008046號函檢附之
    火災原因調查報告書1 份在卷可稽，足認被告任意性自白與
    事實相符，犯行堪予認定。證人胡金發於警詢時雖曾稱：被
    告提取1桶16 公斤重之瓦斯桶作勢朝著火的地方丟去，經警
    制止等語，似指述被告有引爆瓦斯，縱火燒燬房屋之犯意，
    然被告並未將瓦斯桶丟往火源處，且依卷內證據，被告亦無
    漏逸瓦斯之舉措，又依卷附刑案現場照片所示，材堆係置放
    於被告住處外之水泥牆邊，且該時係「薔蜜」颱風襲臺期間
    ，有宜蘭縣政府警察局礁溪分局97年9月29日警礁偵字第097
    4104067 號刑事案件報告書在卷可參，足認被告陳稱：當時
    颱風來襲有飄雨等語應屬實在，倘若被告確有放火燒燬住宅
    之犯意，其大可於住宅內以柴油等促燃劑引火，而無須至屋
    外以燃燒因雨受潮之材堆之方式燒燬住處，是尚乏證據證明
    被告有放火燒燬住宅之犯意，其所為放火燒燬他人住宅以外
    所有物，致生公共危險之犯行明確，應依法論科。
二、按刑法第175條第1項之放火燒燬他人所有物罪，以致生公共
    危險為犯罪構成要件之一，所謂公共危險，衹須有發生實害
    之蓋然性為已足，不以實害發生為必要。被告於住處圍牆外
    以汽油、柴油等促燃劑引燃易燃之材堆，有進一步延燒至住
    宅之危險，其所為足以致生公共危險，是其所為係犯刑法第
    175條第1項之放火燒毀他人所有物罪。被告所犯放火燒燬他
    人所有物罪之最輕法定本刑為1 年以上有期徒刑，本院慮其
    放火燒燬之材堆係屬其父親所有，價值不高，依卷附照片所
    示，材堆燒燬之範圍亦為有限，被告因金錢細故與父親起爭
    執，加以酒精之催化，有酒精濃度檢測單在卷可參，一時情
    緒失控，思慮欠周，致罹重典，犯罪情狀，尚堪憫恕，認縱
    科以最輕法定本刑，仍嫌過重，爰依刑法第59條規定減輕其
    刑。爰審酌被告無前科，有臺灣高等法院被告前案紀錄表在
    卷可考，素行可稱良好，其犯後坦認犯行，態度尚佳，因向
    父親索取金錢未果，加以酒精之催化，一時情緒失控致罹刑
    章，所造成財物損失之情況尚屬輕微及其國中畢業之智識程
    度，法治觀念較為淡薄等情狀，量處如主文所示之刑。又其
    所犯刑法第175條第1項之放火燒燬他人所有物罪係1年以上7
    年以下有期徒刑之罪，依法不得易科罰金，附此敘明。另被
    告放火使用之汽油、柴油及噴燈係被告父親甲○○所有，業
    據甲○○於警詢時陳述在卷，爰不另為沒收之諭知，併敘明
    之。
據上論斷，應依刑事訴訟法第273條之1第1項、第299條第1 項前
段，刑法第175條第1項、第59條，判決如主文。
本案經檢察官張立言到庭執行職務。
中    華    民    國    97    年    12    月     4    日
                  刑事第二庭法  官  楊坤樵
以上正本證明與原本無異。
如不服本判決應於收受判決後10日內向本院提出上訴書狀，並應
敘述具體理由；其未敘述上述理由者，應於上訴期間屆滿後20日
內向本院補提理由書(均須按他造當事人之人數附繕本)「切勿逕
送上級法院」。
                            書記官  謝佩欣
中    華    民    國    97    年    12    月    5     日
附錄本案論罪科刑法條全文：
中華民國刑法第175條
放火燒燬前二條以外之他人所有物，致生公共危險者，處1年以
上7年以下有期徒刑。
放火燒燬前二條以外之自己所有物，致生公共危險者，處3年以
下有期徒刑。
失火燒燬前二條以外之物，致生公共危險者，處拘役或3百元以
下罰金。


司法院資訊處製作；財團法人民間司法改革基金會備份。
